【裁判字號】    98,易,792
【裁判日期】    981030
【裁判案由】    妨害自由等
【裁判全文】
臺灣桃園地方法院宣示判決筆錄           98年度易字第792號
公  訴  人  臺灣桃園地方法院檢察署檢察官
被      告  丙○○
                      樓
            丁○○
                      8巷20.
                    （現於臺灣臺北監獄臺北分監另案執行中
            乙○○
                      5弄34.
                      點）
            戊○○
                      號3樓
                      6號2樓.
            己○○
上列被告因妨害自由等案件，經檢察官提起公訴（97年度偵字第
22049 號），嗣被告於準備程式進行中為有罪之陳述，經本院合
議庭裁定由受命法官獨任進行簡式審判程式後，經檢察官聲請依
協商程序判決，於中華民國九十八年十一月三十日下午五時許，
在本院第五法庭宣示判決，出席職員如下：
          法  官  林玉蕙
          書記官  魏里安
          通  譯
法官起立朗讀判決主文、犯罪事實要旨、處罰條文、附記事項，
及告以上訴限制、期間並提出上訴狀之法院，且諭知記載其內容
：
一、主  文：
    丙○○共同以脅迫妨害人行使權利，處有期徒刑陸月，如易
    科罰金，以新臺幣壹仟元折算壹日，扣案之鋁棒壹支及木棒
    壹支，均沒收。
    丁○○、乙○○、戊○○、己○○共同以脅迫妨害人行使權
    利，各處有期徒刑伍月，如易科罰金，均以新臺幣壹仟元折
    算壹日，扣案之鋁棒壹支及木棒壹支，均沒收。
二、犯罪事實要旨：
    緣丙○○與某真實姓名年籍不詳綽號「紅毛」（下稱紅毛）
    之成年男子共組棄土集團，於民國九十七年十月一日某時，
    由「紅毛」前往戊○○工作之車廠，向戊○○稱願以一天新
    臺幣（下同）五千元之代價雇用戊○○到棄土地點阻擋他人
    出入，戊○○隨即應允，且與「紅毛」約定翌日至臺六十一
    線即西濱公路三十八公里處集合，戊○○並將上開訊息告知
    同在車廠工作之丁○○、乙○○及己○○，丁○○、乙○○
    及己○○亦表同意一同前往。於翌日即九十八年十月二日下
    午三時三十分許，張志星經由丙○○之招攬駕駛曳引車載運
    營建剩餘土石方欲前往棄土，而與丙○○相約在臺六十一線
    即西濱公路三十八公里處集合，嗣張志星駕駛車號四○七─
    GC號曳引車載運營建剩餘土石方抵達現場後，丙○○、「紅
    毛」、丁○○、乙○○、戊○○及己○○均已在場等候，當
    時即由丙○○及「紅毛」駕駛車牌號碼不詳之車輛在前帶路
    ，張志星則駕駛前揭曳引車隨後，己○○另行駕駛車牌號碼
    為三二七八─FK之自用小客車搭載丁○○、乙○○及戊○○
    跟隨在張志星所駕駛之上揭曳引車後方，嗣駛抵甲○○所有
    之坐落桃園縣觀音鄉樹林村第二二五九號地號土地後，張志
    星旋即將所載運之營建剩餘土石方傾倒在上揭土地（張志星
    、丙○○、丁○○、乙○○、戊○○及己○○等人涉嫌違反
    廢棄物清理法部分，業經檢察官為不起訴處分確定），為甲○○及其員工許偉發現駕車趕抵阻止張志星駕車離開。丙○○、「紅毛」、丁○○、乙○○、戊○○及己○○共同基
    於以脅迫妨害人行使權利及恐嚇危害安全之犯意聯絡，由丙○○指示丁○○、乙○○、戊○○及己○○等人下車，並由
    丁○○及乙○○分持一支鋁棒及木棒阻擋，丁○○、乙○○
    、戊○○及己○○見甲○○及許偉不讓張志星駕駛上開曳
    引車離去，旋即下車持棒阻擋進出前揭土地之唯一出入口，
    以此脅迫方式使甲○○、許偉無法離開，妨害渠等行使權
    利，丁○○、乙○○、戊○○及己○○等人除阻擋甲○○、
    許偉進出上開土地出入口外，並同時大聲叫罵及作勢毆打
    ，使甲○○、許偉心生畏懼，致生危害於渠等之生命、身
    體安全。嗣為警據報趕赴現場，始悉上情，並扣得供本件犯
    罪所用之鋁棒及木棒各一支，及非供本件犯罪所用之無線電
    三支。案經桃園縣政府警察局大園分局報請臺灣桃園地方法
    院檢察署檢察官偵查起訴，丙○○、丁○○、乙○○、戊○○及己○○於準備程式中為有罪之陳述，經本院合議庭裁定
    由受命法官獨任行簡式審判程式，經檢察官聲請依協商程式
    判決。
三、處罰條文：
    刑法第二十八條、第三百零四條第一項、第三百零五條、第
    五十五條、第三十八條第一項第二款、第四十一條第一項前
    段。
四、附記事項：扣案之無線電三支，並無證據證明供本件犯罪所
    用，亦非違禁物，爰不予宣告沒收。
五、協商判決除有刑事訴訟法第四百五十五條之四第一項第一款
    於本訊問程序終結前，被告撤銷協商合意或檢察官撤回協商
    聲請者；第二款被告協商之意思非出於自由意志者；第四款
    被告所犯之罪非第四百五十五條之二第一項所定得以協商判
    決者；第六款被告有其他較重之裁判上一罪之犯罪事實者；
    第七款法院認應諭知免刑或免訴、不受理者情形之一，及違
    反同條第二項「法院應於協商合意範圍內為判決；法院為協
    商判決所科之刑，以宣告緩刑或二年以下有期徒刑、拘役或
    罰金為限」之規定者外，不得上訴。
六、如有前項得上訴之情形者，得自收受判決送達之日起十日內
    ，向本院提出上訴書狀，上訴於第二審法院。
中    華    民    國    98    年    10    月    30    日
                  刑事第九庭    法  官  林玉蕙
以上正本證明與原本無異。
                                書記官  魏里安
中    華    民    國    98    年    10    月    30    日
附錄本案論罪科刑法條：
中華民國刑法第304 條規定：
（強制罪）
以強暴、脅迫使人行無義務之事或妨害人行使權利者，處3 年以
下有期徒刑、拘役或3 百元以下罰金。
前項之未遂犯罰之。
中華民國刑法第305 條規定：
（恐嚇危害安全罪）
以加害生命、身體、自由、名譽、財產之事，恐嚇他人致生危害
於安全者，處2 年以下有期徒刑、拘役或3 百元以下罰金。


司法院資訊處製作；財團法人民間司法改革基金會備份。
